【裁判字號】    95,上易,156
【裁判日期】    950601
【裁判案由】    竊盜
【裁判全文】
臺灣高等法院臺中分院刑事判決         95年度上易字第156號
上  訴  人  臺灣南投地方法院檢察署檢察官
被      告  甲○○（原名黃國山）
上列上訴人因被告竊盜案件，不服臺灣南投地方法院中華民國94
年12月27日第一審判決（94年度易緝字第28號，起訴案號：臺灣
南投地方法院檢察署93年度偵字第1592號），提起上訴，本院判
決如下：
    主  文
上訴駁回。
    事實及理由
一、本案經本院審理結果，認第一審判決認事用法及量刑均無不
    當，應予維持，並引用第一審判決書記載之事實、證據及理
    由（如附件） 。
二、上訴人即臺灣南投地方法院檢察署檢察官上訴雖稱：本件被
    告甲○○涉案情節，與原審另案94年度易字第429號判決相
    較，更為嚴重，卻僅判處有期徒刑八月，其量刑前後輕重失
    衡云云。按量刑輕重係屬事實審法院得依職權自由裁量之事
    項，苟已斟酌刑法第57條各款所列情狀而未逾越法定刑度，
    不得遽指為違法（最高法院72年度台上字第6696號、75年度
    台上字第7033號判例要旨參照）；且在同一犯罪事實與情節
    ，如別無其他加重或減輕之原因，下級審量定之刑，亦無過
    重或失輕之不當情形，則上級審法院對下級審法院之職權行
    使，原則上應予尊重（最高法院85年度台上字第2446號裁判
    意旨參照）。原審審酌被告犯罪之動機、目的、手段，犯罪
    時所受之刺激及其品性、生活狀況、智識程度、犯罪所生之
    損害，及犯罪後態度等一情狀，量處有期徒刑八月，堪稱妥
    適。且查，原審94年度易字第429號判決雖亦針對攜帶凶器
    加重竊盜犯罪而為，然該案被告係連續竊盜機車二部、汽車
    一部等情，有該判決書一份在卷，參之本件被告所竊取之財
    物為：金屬錏管240支、鐵架腳12支、鐵撬3支、打地洞鐵柱
    1 支、噴農藥槍5支、六角板手1支、大鐵鎚2支、農藥噴霧
    器2台、切割器1台、除草機1台、汽車工具2組、千斤頂3支
    等物，數量雖多，但價值不高，核與原審另案94年度易字第
    429 號案件之被害人失竊之機車、汽車等交通工具比較，本
    案犯罪所造成之損害顯然較低，原審斟酌比較不同案件其損
    害之程度，在本件量處較低刑度，並無不妥。檢察官上訴意
    旨以量刑過輕指摘原判決不當，自無理由，應予駁回。又被
    告受合法傳喚，無正當理由不到庭，爰不待其陳述，逕行判
    決如前。
三、據上論斷，應依刑事訴訟法第373條、第371條、第368條，
    判決如主文。
本案經檢察官乙○○到庭執行職務。
中    華    民    國    95    年    6    月    1      日
            刑事第八庭  審判長法  官  羅  得  村
                              法  官  巫  政  松
                              法  官  陳  宏  卿
上列正本證明與原本無異。
不得上訴。
                              書記官  顏  子  良
中    華    民    國    95    年    6    月    2      日
                                                      Ａ


司法院資訊處製作；財團法人民間司法改革基金會備份。
